# 资产负债表日后事项

提问人：盛夏的果 实zxc 时间：2021-03-13 09:33:07
资产负债表日后期间，新设子公司，算不算资产负债表日后事项呢？

回答人：chenyiwei
因为不影响合并结果，所以一般不作为资产负债表日后事项披露。但如果涉及重大的战略性投资，对报表使用者判断未来盈利能力和趋势有重大影响的，应作为资产负债表日后非调整事项披露。